臺灣高雄地方法院刑事判決
111年度審易字第610號
公  訴  人  臺灣高雄地方檢察署檢察官
被      告  吳育瑋


上列被告因竊盜案件，經檢察官提起公訴（111年度偵字第10734
號），本院判決如下：
    主  文
吳育瑋犯竊盜罪，處拘役參拾日，如易科罰金，以新臺幣壹仟元
折算壹日。
    事  實
一、吳育瑋於民國110年11月6日16時許，搭乘李豫所駕駛之車牌
    號碼000-0000號自小客車，至高雄市○○區○○○路000號前，趁
    李豫下車進入電信行辦理業務，獨自待在車上之機會，竟意
    圖為自己不法之所有，基於竊盜之犯意，將上開自小客車駕
    駛離去而竊取該車得手，並作為代步使用駛回嘉義縣中埔鄉
    某址放置後，再通知李豫前往取回（已發還李豫）。
二、案經高雄市政府警察局三民第一分局報告臺灣高雄地方檢察
    署檢察官偵查起訴。
    理  由
壹、證據能力部分：
    按被告以外之人於審判外之陳述雖不符刑事訴訟法第159條
    之1至之4等4條之規定，而經當事人於審判程序同意作為證
    據，法院審酌該言詞陳述或書面陳述作成時之情況，認為適
    當者，亦得為證據。當事人、代理人或辯護人於法院調查證
    據時，知有第159條第1項不得為證據之情形，而未於言詞辯
    論終結前聲明異議者，視為有前項之同意，刑事訴訟法第15
    9條之5定有明文。本判決如後所引用被告以外之人於審判外
    所為之陳述，雖屬傳聞證據，且無刑事訴訟法第159條之1 
    至之4等4條規定情形，然檢察官、被告均已知悉上開陳述屬
    傳聞證據，而於準備程序時表示同意作為證據（見本院卷第
    41頁），且未於言詞辯論終結前聲明異議，依刑事訴訟法第
    159條之5規定，應有證據能力。
貳、實體部分：
一、訊據被告固坦承有將事實欄所載車輛開走並通知告訴人李豫
    前往嘉義取回之事實，惟矢口否認有何竊盜犯行，辯稱：伊
    只是借用而已，伊跟告訴人是很好的朋友，伊跟告訴人出門
    都是由伊開告訴人的車載告訴人，這趟會來高雄是因為伊原
    本在嘉義，告訴人開車到嘉義，由伊開這台車載告訴人到臺
    北，告訴人另外委託伊幫忙開另外1台車下來高雄，到高雄
    以後，伊跟告訴人一起去告訴人指定的地方停放伊開下來的
    那台車，後來當晚先去住告訴人家，告訴人趁伊睡著的時候
    ，將伊身上的錢拿走，導致伊無法回嘉義，所以伊趁告訴人
    去辦事情時，直接將車子開走回嘉義，伊到嘉義馬上就聯繫
    告訴人來將車取回云云（見本院卷第67頁）。經查：
（一）被告於事實欄所載時地，未經告訴人同意即將告訴人所有
      之車輛開至嘉義，並通知告訴人至嘉義取回等情，業據證
      人即告訴人李豫於警詢證述明確，且為被告所不爭執，此
      部分事實應堪認定。
（二）本院審酌被告為智識正常之成年人，理應知悉如欲向他人
      借用物品，應先徵得他人之同意，倘未經同意，絕不可將
      他人物品隨意取走，被告既未經同意，即將他人之物品任
      意取走，其確有上開竊盜之行為無訛。
（三）被告雖辯稱係借用云云，然被告案發當時明知告訴人僅暫
      時下車辦理業務，且無任何需將車輛開走之急迫情事，被
      告如欲向告訴人借用車輛，大可下車或等待告訴人返回車
      內再向告訴人借用即可，然被告竟逕自將車輛駛走，可見
      其主觀上應知悉告訴人並不會同意將車輛借與其使用，故
      基於竊盜之意而將車輛駛離供己代步使用，其主觀上確有
      竊盜之犯意無訛，至被告前開辯稱取走車輛之過程，充其
      量僅係其犯罪動機之說明，尚難僅憑被告前開抗辯，而認
      定被告所為並未構成犯罪。
（四）綜上所述，本件事證明確，被告上述犯行，洵堪認定，應
      予依法論科。
二、論罪科刑：
（一）罪名：
      核被告所為，係犯刑法第320條第1項之竊盜罪。
（二）刑罰裁量：
      爰以行為人之責任為基礎，並審酌被告不思以正當方法獲
      取所需，竟竊取他人車輛供己一時代步使用，侵害他人之
      財產權、破壞社會治安，耗費查緝成本，所為實有不該；
      且犯後僅坦承客觀犯行，態度並非甚佳，兼衡被告之素行
      、本件僅供短時間代步使用即通知告訴人取回車輛之犯罪
      動機、手段、情節、所生危害，智識程度、生活狀況等一
      切具體情狀（涉被告個人隱私，均詳卷），量處如主文所
      示之刑，並諭知易科罰金之折算標準。
三、沒收之說明：
    被告本件所竊得之車輛，業由告訴人取回，有贓物認領保管
    單1份在卷可佐，自無須再宣告沒收。
據上論斷，應依刑事訴訟法第299條第1項前段、第284條之1前段
，判決如主文。
本案經檢察官鄭博仁提起公訴，檢察官陳宗吟到庭執行職務。
中　　華　　民　　國　　111 　年　　10 　 月　　18  　日
                  刑事第五庭  法  官    黃政忠 
以上正本證明與原本無異。
如不服本判決應於收受送達後20日內向本院提出上訴書狀，並應
敘述具體理由；如未敘述上訴理由者，應於上訴期間屆滿後20日
內向本院補提理由書（均須按他造當事人之人數附繕本）「切勿
逕送上級法院」。
「因疫情而遲誤不變期間，得向法院聲請回復原狀」。
中　　華　　民　　國　　111 　年　　10 　 月　　19 　 日
                              書記官    儲鳴霄
附錄本案論罪科刑法條：
刑法第320條第1項
意圖為自己或第三人不法之所有，而竊取他人之動產者，為竊盜
罪，處5 年以下有期徒刑、拘役或50萬元以下罰金。